臺灣高等法院臺中分院刑事裁定
111年度上訴字第884號
上  訴  人  
即  被  告  林峻毅
選任辯護人  顏偉哲律師
選任辯護人  李嘉耿律師
選任辯護人  林柏宏律師
上  訴  人  
即  被  告  謝智鵬
選任辯護人  張淑琪律師
上  訴  人  
即  被  告  林冠宏
選任辯護人  賴鴻齊律師（法扶律師）                  
上列上訴人即被告等因毒品危害防制條例等案件，前經原審限制
出境、出海，本院裁定如下：
    主  文
乙○○自民國壹佰壹拾壹年拾月貳拾捌日起延長限制出境、出海捌
月。
丙○○、甲○○均自民國壹佰壹拾壹年拾壹月壹日起延長限制出境、
出海捌月。
    理  由
一、按被告犯罪嫌疑重大，而有下列各款情形之一者，必要時檢
    察官或法官得逕行限制出境、出海。但所犯係最重本刑為拘
    役或專科罰金之案件，不得逕行限制之：一、無一定之住、
    居所者。二、有相當理由足認有逃亡之虞者。三、有相當理
    由足認有湮滅、偽造、變造證據或勾串共犯或證人之虞者。
    偵查中檢察官聲請延長限制出境、出海，第一次不得逾4月
    ，第二次不得逾2月，以延長2次為限。審判中限制出境、出
    海每次不得逾8月，犯最重本刑為有期徒刑10年以下之罪者
    ，累計不得逾5年；其餘之罪，累計不得逾10年，，刑事訴
    訟法第93條之2第1項、第93條之3第2項分別定有明文。
二、本院查：
　㈠上訴人即被告甲○○、丙○○、乙○○（以下合稱被告等人）因涉
    犯毒品危害防制條例罪，前經原審訊問後，認被告乙○○涉犯
    毒品危害防制條例第4條第2項販賣第二級毒品罪（2次），
    坦承犯行，且有購毒者之證述及卷內相關證據在卷可佐，足
    認犯罪嫌疑重大；被告乙○○被訴販賣第二級毒品罪2次，各
    為最輕本刑10年以上有期徒刑之重罪，重罪常伴隨逃亡之高
    度可能，且被告前有多次通緝前案，有刑事訴訟法第101條
    第1項第3款之羈押原因，非予羈押，顯難進行審判、執行，
    而有羈押之必要；被告丙○○涉犯毒品危害防制條例第4條第2
    項販賣第二級毒品罪（2次）、刑法第339條之4第1項第2款
    之三人以上共犯詐欺取財罪，坦承犯行，且有購毒者之指述
    、扣案毒品及相關證據在卷可佐，足認犯罪嫌疑重大；被告
    丙○○被訴販賣第二級毒品罪2次，各為最輕本刑十年以上有
    期徒刑之重罪，重罪常伴隨逃亡之高度可能，有刑事訴訟法
    第101條第1項第3款之羈押原因，非予羈押，顯難進行審判
    、執行，而有羈押之必要；被告甲○○涉犯毒品危害防制條例
    第4條第2項販賣第二級毒品罪（2次）、刑法第339條之4第1
    項第2款之三人以上共犯詐欺取財罪，坦承犯行，且有購毒
    者之指述、扣案毒品及相關證據在卷可佐，足認犯罪嫌疑重
    大；被告甲○○被訴販賣第二級毒品罪2次，各為最輕本刑10
    年以上有期徒刑之重罪，重罪常伴隨逃亡之高度可能，有刑
    事訴訟法第101條第1 項第3款之羈押原因，非予羈押，顯難
    進行審判、執行，而有羈押之必要，均於110年4月20日處分
    執行羈押。嗣被告乙○○、甲○○具狀聲請具保停止羈押，經臺
    灣臺中地方法院於110年6月24日裁定被告乙○○於取具新臺幣
    20萬元；被告甲○○於取具新臺幣12萬元；被告丙○○於取具新
    臺幣18萬元之保證金後，准予停止羈押，並自停止羈押之日
    起限制出境、出海8月及限制住居。而原審法院審理後，於1
    11年1月20日以110年度訴字第753號判決分別判處被告乙○○
    犯販賣第二級毒品罪（2罪）、被告丙○○犯共同販賣第二級
    毒品罪（2罪）、三人以上共同以網際網路對公眾散布而犯
    詐欺取財罪（11罪）、被告甲○○犯共同販賣第二級毒品罪（
    2罪）、三人以上共同以網際網路對公眾散布而犯詐欺取財
    罪（11罪），分別應執行有期徒刑10年6月、11年6月、10年
    。被告等人再經原審於111年2月18日裁定被告乙○○自民國11
    1年2月28日起延長限制出境、出海8月，被告丙○○、甲○○均
    自民國111年3月1日起延長限制出境、出海8月在案。
  ㈡茲前開限制出境、出海期間將分別於111年10月27日、111年1
    0月31日屆滿，本院審核相關卷證，並給予被告、辯護人陳
    述意見之機會後，被告乙○○之辯護人具狀請求不予繼續限制
    出境、出海（理由略以：被告乙○○坦承犯行，前因籌措保證
    金經親友疲於奔命，且女友即將臨盆，來日須照顧女友、幼
    兒，且有父母須要扶養，並無逃亡之可能），被告丙○○之辯
    護人具狀請求不予繼續限制出境、出海（理由略以：被告丙○○經原審諭知交保而停止羈押後，履次傳喚均有到庭，從無
    遲誤，且有固定居所，並未在海外置產，並無逃亡之虞），
    被告甲○○之辯護人具狀請求不予繼續限制出境、出海（理由
    略以：被告甲○○自到案後即坦承犯行，且本案業經言詞辯論
    終結，難認有繼續限制出境、出海之理由）。惟本院認被告
    等人所涉犯販賣第二級毒品罪，為無期徒刑或10年以上有期
    徒刑之罪，且被告等人經原審法院所宣告之刑並非輕微，而
    重刑常伴有逃亡之高度可能，係趨吉避凶、脫免刑責、不甘
    受罰之基本人性，衡諸被告等人於臺灣臺中地方法院已受重
    刑之諭知，可預期被告等人逃匿以規避審判程式進行及刑罰
    執行之可能性甚高，被告等人復無高齡或不利逃亡之身體疾
    病等因素，難令本院形成被告等人逃亡可能性甚低之心證，
    實有相當理由足認被告等人有逃亡之虞，而仍具有刑事訴訟
    法第93條之2第1項第2款之限制出境、出海之事由。本院斟
    酌國家審判權及刑罰執行權遂行之公益考量，衡諸比例原則
    ，認被告等人均確仍有繼續限制出境、出海之必要性，爰分
    別裁定如主文所示，並由本院通知執行機關即內政部移民署
    及海洋委員會海巡署偵防分署執行之。
據上論斷，應依刑事訴訟法第93條之6、第93條之2第1項第2款、
第93條之3第2項，裁定如主文。
中　　華　　民　　國　　111 　年　　10  　月　　26　　日
            刑事第二庭   審判長法　官　何  志  通
                               法　官  石  馨  文
                               法　官  黃  玉  齡
以上正本證明與原本無異。
如不服本裁定，應於收受送達後5日內向本院提出抗告書狀（須
附繕本）。因疫情而遲誤不變期間，得向法院聲請回復原狀。 

                               書記官  李  妍  嬅   

中　　華　　民　　國　　111 　年　　10　　月　　26　　日